# ANDRI PRADA SARAGI

Amplas, Medan., Indonesia • +62895637709582 • andripradasaragi@gmail.com linkedin.com/in/andri-prada-saragi

#### RINGKASAN

Lulusan S1 Program Studi Teknik Informatika dari STMIK PELITA NUSANTARA Memiliki kemampuan administrasi yang baik dan mampu mengoperasikan komputer. Berpengalaman 1 Tahun dalam membantu tugas administrasi harian, pengelolaan dokumen, pengarsipan dan penyiapan laporan. Sedang mencari pekerjan yang berhubungan dengan administrasi di perusahaan untuk mengaplikasikan kemampuan yang telah dikembangkan

# PENGALAMAN KERJA

## **Freelance Front end Web Developer**

Jan 2024 - Sekarang

- Merancang dan mengembangkan website termasuk web portfolio dan aplikasi berbasis website Menggunakan HTML, Css, JavaScript dan PhP.
- Membuat website responsif dan user-friendly yang dioptimalkan untuk berbagai perangkat.
- Bekerjasama dengan klien untuk mengidentifikasi kebutuhan proyek dan memberi solusi yang sesuai untuk memastikan deadline tercapai.

# Staff Admin Sekolah (Paid Internship)- SD Negeri No105371

Dec 2023 - Dec 2024

- Melakukan pengelolaan penginputan data siswa dan guru
- Membuat surat menyurat Keterangan
- Membuat daftar hadir guru dan pegawai
- · Mengawasi dan mengendalikan alat alat sekolah

#### IT Support (Magang)- KOMINFOSTAN DELI SERDANG

Aug 2023 - Okt 2023

- Membuat dan mengembangkan aplikasi berbasis website untuk digunakan kepada pihak internal kominfo deli serdang
- Membantu tugas harian termasuk pengelolaan dokumen dan penyiapan laporan
- Memeriksa dan memastikan semua komputer yang dipakai user dapat digunakan
- Memastikan semua komputer dapat terhubung ke jaringan

#### **PENDIDIKAN**

#### **S1- TEKNIK INFORMATIKA**

2020-2024

STMIK Pelita Nusantara, Medan

## **KEMAMPUAN**

- Office: Microsoft Excel, Microsoft word, Microsoft PowerPoint & Google Workspace
- Pemrograman: Html, Css, Javascript (Basic), Php
- Database : MySQL
- Video & Photo editing: Filmora, Photoshop, Canva

## LAIN-LAIN

- Bahasa : Bahasa Indonesia (Aktif), Bahasa Inggris (Pasif)
- Kualifikasi Diri: Bertanggung Jawab, Kooperatif, Komunikatif, Inisiatif, Disiplin